臺灣新北地方法院刑事判決　　　　　 110年度易字第822號
聲　請　人　臺灣新北地方檢察署檢察官
被　　　告　呂明權




上列被告因妨害自由案件，經檢察官聲請以簡易判決處刑（110
年度偵緝字第1580號），本院認不宜以簡易判決處刑（原簡易判
決案號：110年度簡字第2824號），改依通常程序審理，判決如
下：
    主  文
本件公訴不受理。
    事實及理由
一、原聲請簡易判決處刑意旨略以：被告呂明權為址設新北市○
    ○區○○路000巷00號3樓房屋（下稱：本案房屋）承租人呂
    惠如之兄長，自民國（下同）108年底開始，即與呂惠如同
    住於本案房屋。吳宗螢為本案房屋出租人林柑之子，與林柑
    同為本案房屋之管理人。緣本案房屋租賃契約已於109年8月
    5日終止，呂明權卻不願搬離本案房屋，嗣吳宗螢及林柑陸
    續於109年8月6日、同年9月4日、同年9月5日、同年9月17日
    、同年10月13日欲與呂明權協調之際，呂明權竟基於恐嚇危
    害安全之犯意，在上址持棍棒朝吳宗螢與林柑揮舞，並出言
    接續對吳宗螢及林柑恫稱：去死啦幹！...到時候我會找人
    把你們都打死！警察來我也要打死，恐嚇你剛好而已，不相
    信改天叫人把你們打死...你不知道我的背景，天道、四海
    都認識，到時候叫人把你們一家人都打死！整天543到時候
    整間房子放火燒掉，全家人都殺掉！...我才沒把警察放在
    眼內...到時候我叫人來燒，鐵門都燒壞踹壞！警察都垃圾
    都是憨人，政府我也沒在怕啦等語，以此方式恐嚇吳宗螢與
    林柑，致吳宗螢及林柑心生畏懼，而生危害於安全（下稱：
    本案）。聲請因認被告涉犯刑法第305條之恐嚇危害安全罪
    嫌云云。
二、按已經提起公訴或自訴之案件，在同一法院重行起訴者，應
    諭知不受理之判決，刑事訴訟法第303條第2款定有明文。又
    所謂「同一案件」，乃指前後案件之被告及犯罪事實俱相同
    者而言，既經合法提起公訴或自訴而發生訴訟繫屬，即成為
    法院審判之對象，而須依刑事訴訟程序，以裁判確定其具體
    刑罰權之有無及範圍，自不容許重複起訴，檢察官就同一事
    實無論其為先後兩次起訴或在一個起訴書內重複追訴，法院
    均應依刑事訴訟法第303條第2款就重行起訴之同一事實部分
    諭知不受理之判決，以免法院對僅有同一刑罰權之案件，先
    後為重複之裁判，或更使被告遭受二重處罰之危險，此為刑
    事訴訟法上「一事不再理原則」。而所稱「同一案件」包含
    事實上及法律上同一案件，舉凡自然行為事實相同、基本社
    會事實相同（例如加重結果犯、加重條件犯等）、實質上一
    罪（例如吸收犯、接續犯、集合犯、結合犯等）、裁判上一
    罪（例如想像競合犯等）之案件皆屬之（最高法院60年台非
    字第77號判決要旨參照）。
三、經查：
㈠、被告前基於恐嚇危害安全及毀損他人器物之犯意，於109年8
    月6日10時許，在新北市○○區○○路000巷00號即吳宗螢、
    林柑2人住處前，徒手舉起社區柵欄砸向上開住處鐵窗，致
    令其表面烤漆毀損，復徒手將林柑所有之腳踏車推砸向吳宗
    螢所有之車牌號碼000-0000號自用小客車，致令腳踏車後嬰
    兒座椅變形而不堪使用、前開車輛右後方烤漆毀損，足生損
    害於吳宗螢、林柑，並向吳宗螢、林柑恫稱「把你們打死」
    、「把你們一家人都打死」等語，使吳宗螢、林柑2人心生
    畏懼，致生危害於安全（下稱：前案）。被告上開毀損及恐
    嚇犯行，業經臺灣新北地方檢察署檢察官於110年4月20日以
    110年度偵緝字第1026號提起公訴，於110年6月4日繫屬於本
    院（見本院調閱之本院110年度審易字第976號刑事一般卷宗
    第3頁臺灣新北地方檢察署110年6月3日新北檢錫慎110偵緝
    1026字第1100050813號函暨其上本院收狀戳章），並由本院
    以110年度審簡字第302號判決判處拘役30日在案（現上訴中
    ，尚未確定）等情，有被告前案紀錄表、臺灣新北地方檢察
    署110年度偵緝字第1026號起訴書、本院110年度審檢字第30
    2號刑事判決書各1份在卷可稽。
㈡、又數行為於同時同地或密切接近之時地實施，侵害同一之法
    益，各行為之獨立性極為薄弱，依一般社會健全觀念，在時
    間差距上，難以強行分開，在刑法評價上，以視為數個舉動
    之接續施行，合為包括之一行為予以評價，較為合理，則屬
    接續犯，而為包括之一罪（最高法院86年台上字第3295號判
    決意旨參照）。查被告於前案係於109年8月6日，因同一原
    因，在同一地點及密接之時間，先用社區柵欄毀損上開住處
    之鐵窗，再將告訴人林柑所有之腳踏車推砸向告訴人吳宗螢
    所有之車牌號碼000-0000號自用小客車，復對在場之吳宗螢
    及林柑2人恫稱要打死渠等，使渠等均心生畏懼，應認被告
    係基於單一恐嚇犯意下所為之接續行為，又其以一行為同時
    觸犯恐嚇危害安全罪及毀棄損壞罪，為想像競合犯，而從一
    重論以毀損罪；又被告於本案部分，係於109年8月6日、9月
    4日、9月5日、9月17日、10月13日，於上開住處，接續對告
    訴人吳宗螢、林柑以如上聲請所指之方式為恫嚇行為及言語
    ，被告上開恐嚇行為，顯係於密接時間，以相同手法先後實
    施，侵害同一法益，其各行為之獨立性極薄弱，依一般社會
    健全觀念，在時間差距上，難以強行分開，在刑法評價上，
    以視為數個舉動之接續施行，合為包括之一行為，屬接續犯
    ，而應論以一罪接續犯之一罪關係。綜上，本案及前案中，
    被告之犯行均屬接續犯之一罪關係，又前案部分即係本案犯
    行中之其中一天（即109年8月6日），是以，將本案及前案
    整體觀之，2案即屬接續犯之實質上一罪關係，屬於實質上
    一罪之同一案件。又本案係檢察官於110年6月7日向本院聲
    請簡易判決處刑，於同年7月22日始繫屬於本院（見本院110
    簡字2824號卷附臺灣新北地方檢察署110年7月22日新北檢錫
    敬110偵緝1580字第1100063462號函暨其上本院收狀戳章）
    ，是以，既然檢察官對於同一被告所為同一犯罪事實，重複
    提起公訴，且依照上述，本案聲請人亦認屬接續犯之單純一
    罪，則本案係繫屬在前案之後案件，依刑事訴訟法第303條
    第2款之規定，應不經言詞辯論，逕為不受理判決。
據上論斷，應依刑事訴訟法第303條第2款、第307條，判決如主
文。
中    華    民    國   110    年    11    月    1     日
                  刑事第二十六庭  法  官  黎錦福
上列正本證明與原本無異。
如不服本判決，應於判決送達後20日內向本院提出上訴書狀（應
附繕本），並應敘述具體理由，其未敘述上訴理由者，應於上訴
期間屆滿後20日向本院內補提理由書，上訴於臺灣高等法院。
                                  書記官  羅采蘋
中    華    民    國   110    年    11    月    1     日